Samir HARBI

2 rue Jean Baptiste Lully 77220 Tournan-en-Brie Tél: 07 51 41 72 85

Email: sam harbi@hotmail.com

38 ansNationalité française
Mobilité internationale
Permis B



CHEF DE PROJET SIG 12 ANS D'EXPERIENCE

OBJECTIF PROFESSIONNEL

Détenant une solide expérience en tant que chef de Projet SIG, je désire mettre à profit mes acquis dans le management d'équipe, la conception et la gestion de projets SIG dans l'objectif de mettre en place et d'administrer des solutions techniques adaptées aux entreprises et aux collectivités pour l'aide à la décision.

EXPERIENCE PROFESSIONNELLE

Depuis 02/2009 Responsable SIG de l'Etablissement Public d'Aménagement de

Marne-la-Vallée, Noisiel.

Mission Management d'une équipe de 2 collaborateurs, dont un administrateur SIG et

un technicien SIG junior pour la mise en place et le développement du SIG et

d'un Observatoire Territorial.

Tâches principales Gestion du projet, de l'audit des besoins à la mise en œuvre du SIG – Mise en

place d'un Observatoire – Développement et administration des applications métiers : réseaux et foncier – Suivi du budget – Organisation du planning – Contrats avec les prestataires et les fournisseurs – Conventions d'échange de données avec les partenaires externes – Suivi de la mise en œuvre – Veille

technologique.

03/2004 – 02/2008 Chef de projet SIG à la Mairie du Lamentin, Martinique.

Mission Management d'une équipe de 3 collaborateurs, dont un cartographe et un

infographiste pour la conception du projet SIG et la mise en œuvre d'une

solution SIG en Intranet.

Tâches principales Gestion du projet SIG : définition des étapes du projet à mettre en place,

rédaction des cahiers des charges, gestion du budget, organisation de réunions et de présentations du projet SIG – Centralisation, structuration et gestion des bases de données communales – Formation des utilisateurs – Réalisation de cartes - Digitalisation du P.L.U. – Diffusion des données SIG sur

Intranet.

05/2003 – 11/2003 Stage et remplacement d'un ingénieur SIG à la Société du Canal de

Provence, Aix-en-Provence.

Mission Réalisation d'un SIG sur réseau Intranet.

Tâches principales Définition des procédures d'intégration, de diffusion et de mise à jour des

données graphiques et alphanumériques – Structuration et gestion des bases de données de l'entreprise – Organisation de journées d'information et de

sensibilisation aux SIG.

FORMATION

2002-2003 Master SIG

Université du Québec à Montréal

Effectué dans le cadre d'un programme de coopération avec l'Université de

Nice Sophia-Antipolis.

Spécialisation Gestion de projet, planification territoriale et développement local.

2001-2002 Master « Structures et dynamiques spatiales»

Université de Nice Sophia-Antipolis

Analyse des processus d'émergence, de développement et de transformation des configurations spatiales et analyse des fonctionnements spatiaux, modélisation des processus d'organisation spatiale et aide à la décision.

2000-2001 Maîtrise de Géographie/Aménagement

Université de Provence (Aix-Marseille I)

Mémoire de recherche sur l'impact du festival international de Dubaï sur la ville, son économie et sa société. Etude cartographique et thématique.

COMPÉTENCES INFORMATIQUES

SIG ArcGIS Server, MapInfo, QGIS, AutoCAD Map, MapGuide, Geomap, STAR-

APIC, Arcv2CAD, FME

CAO/DAO Adobe Illustrator, Photoshop, AutoCAD, Microstation

Bases de données Oracle, Access

Télédétection PCI Geomatica, Winimage

PRATIQUES ET CENTRES D'INTERET

Langues Anglais et italien maîtrisés, espagnol et portugais lus, pratique de l'arabe

dialectal et du créole antillais

Loisirs Voyages (Europe, Moyen-Orient, Maghreb, Amérique du Nord, Antilles),

informatique

Sports Fitness, natation

Animation CSC Brevet d'aptitude aux fonctions d'animateur en accueil collectif de mineurs

(BAFA). Spécialisation dans l'accueil des enfants en milieu montagnard,

encadrement des activités de ski et des nouvelles glisses.

Animations sociales, culturelles et sportives dans des quartiers ZUS (Zones

Urbaines Sensibles) à Carpentras et à Aix-en-Provence de 1997 à 2002.